# 矿业权因政策性退出取得政府补偿的处理。

提问人：xiaomaijinwang 时间：2020-09-10 11:33:06
陈老师，企业因矿业权位于自然保护区（生态红线）内，根据政策性原因，这些矿业权都需要退出自然保护区（生态红线），这样政府给了一笔补偿资金给企业。取得的补偿金是计入营业外收入还是作为处置矿业权的收益记资产处置收益呢。

回答人：chenyiwei
这属于矿业权的撤销，而不是转让，严格来说应计入营业外收支处理。实务中也可以接受作为资产处置损益（相当于将矿业权卖回给政府）。